<?xml version='1.0' encoding='utf-8'?>
<verb default="coinscríobh" disambig="">
  <verbalNoun default="coinscríobh" />
  <verbalAdjective default="coinscríofa" />
  <tenseForm default="coinscríobh" tense="Past" dependency="Indep" person="Base" />
  <tenseForm default="coinscríobhamar" tense="Past" dependency="Indep" person="Pl1" />
  <tenseForm default="coinscríobhadar" tense="Past" dependency="Indep" person="Pl3" />
  <tenseForm default="coinscríobhadh" tense="Past" dependency="Indep" person="Auto" />
  <tenseForm default="coinscríobh" tense="Past" dependency="Dep" person="Base" />
  <tenseForm default="coinscríobhamar" tense="Past" dependency="Dep" person="Pl1" />
  <tenseForm default="coinscríobhadar" tense="Past" dependency="Dep" person="Pl3" />
  <tenseForm default="coinscríobhadh" tense="Past" dependency="Dep" person="Auto" />
  <tenseForm default="coinscríobhadh" tense="PastCont" dependency="Indep" person="Base" />
  <tenseForm default="coinscríobhainn" tense="PastCont" dependency="Indep" person="Sg1" />
  <tenseForm default="coinscríobhtá" tense="PastCont" dependency="Indep" person="Sg2" />
  <tenseForm default="coinscríobhaimis" tense="PastCont" dependency="Indep" person="Pl1" />
  <tenseForm default="coinscríobhaidís" tense="PastCont" dependency="Indep" person="Pl3" />
  <tenseForm default="coinscríobhtaí" tense="PastCont" dependency="Indep" person="Auto" />
  <tenseForm default="coinscríobhadh" tense="PastCont" dependency="Dep" person="Base" />
  <tenseForm default="coinscríobhainn" tense="PastCont" dependency="Dep" person="Sg1" />
  <tenseForm default="coinscríobhtá" tense="PastCont" dependency="Dep" person="Sg2" />
  <tenseForm default="coinscríobhaimis" tense="PastCont" dependency="Dep" person="Pl1" />
  <tenseForm default="coinscríobhaidís" tense="PastCont" dependency="Dep" person="Pl3" />
  <tenseForm default="coinscríobhtaí" tense="PastCont" dependency="Dep" person="Auto" />
  <tenseForm default="coinscríobhann" tense="PresCont" dependency="Indep" person="Base" />
  <tenseForm default="coinscríobhaim" tense="PresCont" dependency="Indep" person="Sg1" />
  <tenseForm default="coinscríobhaimid" tense="PresCont" dependency="Indep" person="Pl1" />
  <tenseForm default="coinscríobhtar" tense="PresCont" dependency="Indep" person="Auto" />
  <tenseForm default="coinscríobhann" tense="PresCont" dependency="Dep" person="Base" />
  <tenseForm default="coinscríobhaim" tense="PresCont" dependency="Dep" person="Sg1" />
  <tenseForm default="coinscríobhaimid" tense="PresCont" dependency="Dep" person="Pl1" />
  <tenseForm default="coinscríobhtar" tense="PresCont" dependency="Dep" person="Auto" />
  <tenseForm default="coinscríobhfaidh" tense="Fut" dependency="Indep" person="Base" />
  <tenseForm default="coinscríobhfaimid" tense="Fut" dependency="Indep" person="Pl1" />
  <tenseForm default="coinscríobhfar" tense="Fut" dependency="Indep" person="Auto" />
  <tenseForm default="coinscríobhfaidh" tense="Fut" dependency="Dep" person="Base" />
  <tenseForm default="coinscríobhfaimid" tense="Fut" dependency="Dep" person="Pl1" />
  <tenseForm default="coinscríobhfar" tense="Fut" dependency="Dep" person="Auto" />
  <tenseForm default="coinscríobhfadh" tense="Cond" dependency="Indep" person="Base" />
  <tenseForm default="coinscríobhfainn" tense="Cond" dependency="Indep" person="Sg1" />
  <tenseForm default="coinscríobhfá" tense="Cond" dependency="Indep" person="Sg2" />
  <tenseForm default="coinscríobhfaimis" tense="Cond" dependency="Indep" person="Pl1" />
  <tenseForm default="coinscríobhfaidís" tense="Cond" dependency="Indep" person="Pl3" />
  <tenseForm default="coinscríobhfaí" tense="Cond" dependency="Indep" person="Auto" />
  <tenseForm default="coinscríobhfadh" tense="Cond" dependency="Dep" person="Base" />
  <tenseForm default="coinscríobhfainn" tense="Cond" dependency="Dep" person="Sg1" />
  <tenseForm default="coinscríobhfá" tense="Cond" dependency="Dep" person="Sg2" />
  <tenseForm default="coinscríobhfaimis" tense="Cond" dependency="Dep" person="Pl1" />
  <tenseForm default="coinscríobhfaidís" tense="Cond" dependency="Dep" person="Pl3" />
  <tenseForm default="coinscríobhfaí" tense="Cond" dependency="Dep" person="Auto" />
  <moodForm default="coinscríobhadh" mood="Imper" person="Base" />
  <moodForm default="coinscríobhaim" mood="Imper" person="Sg1" />
  <moodForm default="coinscríobh" mood="Imper" person="Sg2" />
  <moodForm default="coinscríobhaimis" mood="Imper" person="Pl1" />
  <moodForm default="coinscríobhaigí" mood="Imper" person="Pl2" />
  <moodForm default="coinscríobhaidís" mood="Imper" person="Pl3" />
  <moodForm default="coinscríobhtar" mood="Imper" person="Auto" />
  <moodForm default="coinscríobha" mood="Subj" person="Base" />
  <moodForm default="coinscríobhaimid" mood="Subj" person="Pl1" />
  <moodForm default="coinscríobhtar" mood="Subj" person="Auto" />
</verb>
